臺灣雲林地方法院民事裁定　　　　　　 100年度財管字第41號
聲　請　人　良京實業股份有限公司
代　表　人　東章一
關　係　人　丁勇仁
上列聲請人聲請對被繼承人蔡榮壬選任遺產管理人事件，本院裁
定如下：
    主  文
選任丁勇仁為被繼承人蔡榮壬（男，民國55年12月29日出生，國
民身分證統一編號：Ｚ000000000號，最後住所：雲林縣北港鎮番
溝里7 鄰番溝163 號，於民國100 年6 月1 日死亡）之遺產管理
人。准對被繼承人蔡榮壬之繼承人為公示催告。
被繼承人蔡榮壬之繼承人，應自前項公示催告最後登載新聞紙之
日起，六個月內承認繼承，上述期限屆滿，無繼承人承認繼承時
，被繼承人蔡榮壬之遺產，於清償債權，並交付遺贈物後，如有
賸餘即歸屬國庫。
程序費用新臺幣壹仟元由被繼承人蔡榮壬之遺產負擔。
    理  由
一、本件聲請意旨略以：緣原債權人臺東區中小企業銀行股份有
    限公司與借款人蔡榮壬間之借款債權，前經鈞院以94年度促
    字第4904號核發支付命令並經確定在案，而借款人猶負欠未
    兌。前述借款債權業經臺東區中小企業銀行股份有限公司讓
    與予聲請人即良京實業股份有限公司。惟借款人蔡榮壬於民
    國100 年6 月1 日死亡，其繼承人皆聲請拋棄繼承，鈞院以
    100 年度繼字第186 、274 號准予備查在案。茲因借款人蔡
    榮壬尚有所有座落於雲林縣北港鎮○○○段70-3、70-18 、
    74-6地號之不動產，為此狀請鈞院鑒核，賜准選任蔡榮壬之
    遺產管理人等語。
二、按繼承開始時，繼承人之有無不明，而無親屬會議或親屬會
    議未於1 個月內選定遺產管理人者，利害關係人或檢察官得
    聲請法院選任遺產管理人，並由法院依公示催告程序，定6
    個月以上之期限，公告繼承人，命其於期限內承認繼承；又
    被繼承人之所有繼承人均拋棄其繼承權者，亦準用關於無人
    承認繼承之規定，民法第1177條、第1178條第2 項、第1176
    條第6 項分別定有明文。
三、經查，聲請人主張之上開事實，已據其提出本院94年度促字
    第4904號支付命令暨確定證明書、100 年7 月1 日雲院恭家
    溫決100 繼字第186 號准予備查函、100 年7 月21日雲院恭
    家溫決100 繼字第274 號准予備查函、債權讓與證明書、民
    眾日報96年8 月27日B11 版、戶籍謄本、土地登記謄本等件
    影本為證，並經本院依職權調閱本院100 年度繼字第186 、
    274 號拋棄繼承事件案卷查核無訛，足資證明被繼承人蔡榮
    壬之遺產，確屬無人承認繼承之狀態，參以本件未有經親屬
    會議選定遺產管理人之資料，是聲請人聲請本院選定遺產管
    理人，尚無不合。且關係人丁勇仁亦出具同意書陳稱願擔任
    被繼承人蔡榮壬之遺產管理人，本院審酌關係人丁勇仁為執
    業地政士，有雲林縣地政士公會會員證書影本在卷可稽，其
    非但具有專業知識及能力，且與被繼承人所遺遺產間無利害
    關係，若由其擔任本事件之遺產管理人，定能秉持其專業倫
    理擔當此具公益性質之職務，並順利達成管理保存及清算遺
    產之任務。據此，爰選任關係人丁勇仁為被繼承人蔡榮壬之
    遺產管理人，並依法為承認繼承之公示催告。
四、依非訟事件法第157 條，裁定如主文。
中    華    民    國  100     年    10    月    28    日
                  家事法庭    法  官  黃 瑞 井
以上正本係照原本作成。
如對本裁定抗告，須於裁定送達後10日內，向本院提出抗告狀，
並應繳納抗告費新臺幣1,000 元。
中    華    民    國  100     年    10    月    28    日
                              書記官  鄭 國 銘